臺灣高等法院臺中分院刑事裁定　　　　　 96年度抗字第721號
抗　告　人
即　聲請人　甲○○
　　　　　　　　　　現於台灣台中監獄
上列抗告人因聲請減刑案件，不服臺灣臺中地方法院中華民國九
十六年七月二十六日裁定（九十六年度聲減字第二八二五號）提
起抗告，本院裁定如下：
    主  文
原裁定撤銷。
本件聲請駁回。
    理  由
一、本件原審法院係依據抗告人即聲請人甲○○（以下簡稱為聲
    請人）以受刑人身分所提出之聲請，將聲請人於民國（下同
    ）九十一、二年間因犯行使偽造私文書經本院判處之有期徒
    刑一年二月，依據「中華民國九十六年罪犯減刑條例」第二
    條第一項第三款、第八條第一項之規定，減為有期徒刑七月
    。
二、本件聲請人之抗告意旨略以：「九十六年罪犯減刑條例」第
    九條所謂「依本條例規定減為六月以下有期徒刑」，參照同
    條例第十六條、第二條、第十三條第一項前段等規定，應以
    減得之刑扣除已執行之刑之後之「餘刑」為準，抗告人減得
    之刑扣除已執行之刑之後之「餘刑」，已在有期徒刑六月以
    下，原審裁定並未諭知有期徒刑易科罰金之折算標準，殊有
    未合，爰依法提起抗告等語。
三、經查：「依本條例應減刑之罪，已經判決確定尚未執行或執
    行未完畢者，由檢察官或應減刑之人犯聲請最後審理事實之
    法院裁定之」，此於「中華民國九十六年罪犯減刑條例」第
    八條第一項定有明文。經查，本件聲聲請人於九十一、二年
    間所犯之行使偽造私文書罪，雖曾經原審法院九十三年度訴
    字第六○三號為第一審刑事判決，但其後有經上訴，係經本
    院九十四年度上訴字第八二二號刑事判決確定，此情有原審
    法院及本院上開刑事判決在卷可稽；則該案最後審理事實之
    法院係本院，而非原審法院。聲請人亦有於九十六年七月間
    另向本院提出相同之減刑聲請，而經本院九十六年度聲減字
    第一○三一刑事裁定減刑確定，有聲請人之減刑案件紀錄表
    附於原審法院及本院卷宗可憑。原審法院既非上開案件最後
    審理事實之法院，聲請人向原審法院提出本件減刑聲請，依
    據「中華民國九十六年罪犯減刑條例」第八條第一項之規定
    即有未合。原審法院未為詳查，仍予受理並為減刑裁定，自
    有違誤，此並係本院依職權應予審酌之事項。本件聲請人之
    抗告意旨雖未指摘上開事項，而係為上開抗告意旨之主張，
    但原審裁定既有上開違誤，即屬無可維持，應由本院將原審
    裁定撤銷，並駁回本件聲請人之聲請。
四、據上論斷，應依刑事訴訟法第四百十三條，裁定如主文。
中　　華　　民　　國　　96　　年　　9 　　月　　20　　日
            刑事第三庭    審判長法　官　王  增  瑜
                                法　官  梁  堯  銘
                                法　官  廖  柏  基
上列正本證明與原本無異。
如不服本裁定，應於裁定送達後五日內向本院提出再抗告狀。
                                書記官  王  麗  英
中　　華　　民　　國　　96　　年　　9 　　月　　20　　日
